【裁判字號】    98,訴,934
【裁判日期】    981030
【裁判案由】    違反槍砲彈藥刀械管制條例等
【裁判全文】
臺灣基隆地方法院刑事判決               98年度訴字第934號
公  訴  人  臺灣基隆地方法院檢察署檢察官
被      告  甲○○
指定辯護人  乙○○  本院公設辯護人
上列被告因違反槍砲彈藥刀械管制條例等案件，經檢察官提起公
訴（98年度偵字第2823號），本院判決如下：
    主  文
甲○○未經許可持有可發射子彈具有殺傷力之槍枝，累犯，處有
期徒刑參年陸月，併科罰金新臺幣壹拾萬元，罰金如易服勞役，
以新臺幣壹仟元折算壹日。扣案之改造手槍壹支（含彈匣壹個、
槍枝管制編號：0000000000）沒收。又犯恐嚇危害安全罪，累犯
，處拘役伍拾日，如易科罰金，以新台幣壹仟元折算壹日。
    事  實
一、甲○○前於民國82年間因毒品案件，經臺灣基隆地方法院檢
    察署於以82年度偵字第3876號案件提起公訴，本院於83年4
    月25日，以82年度重訴字第9號判處有期徒刑12年確定，於
    94年6月12日縮短刑期期滿（起訴書誤載為94年11月19日）
    ，詎其竟不知悔改，明知可發射子彈具有殺傷力之改造手槍
    係違禁物，未經中央主管機關許可，不得持有，竟於98年2
    月間，在台北市華山玩具店以新台幣7500元之代價購得可發
    射子彈具有殺傷力之改造手槍1枝（含彈匣1個，槍枝管制編
    號：0000000000）而持有之。
二、甲○○復於96年10月間，與吳振清、丁○○等人相約在丁○
    ○住處商討債權移轉事宜，期間達成丁○○積欠吳振清之父
    吳伯宗（已歿）180萬元之債務轉由其償還予甲○○，於該
    時起迄97年2月間，丁○○陸續償還共50萬元予甲○○，2人
    人復約定尚欠之130萬元由丁○○開立每張面額26萬元之本
    票5紙及借據給甲○○，丁○○需自同年3月起每月15日交付
    26萬元之現金予甲○○以換回前開本票1紙，惟丁○○僅於
    97年3月15日還款26萬元並換回本票乙紙，之後即因經濟狀
    況勉強湊足10萬元給甲○○就無力償還，至98年6月1日，甲
    ○○基於恐嚇之犯意，將上開手槍插於腰際前往丁○○住處
    ，把襯衫拉起展現手槍向其索討債務，以此加害生命、身體
    之事恫嚇丁○○清償債務，致其心生畏懼，足生危害於安全
    。嗣於同年6月18日為警持搜索票前至甲○○住處搜索，扣
    得上開槍枝（含彈匣1個）、本票、支票、借據、非制式子
    彈4 顆（均不具殺傷力）、仿半自動手槍（不具殺傷力）、
    底火帽7片、滑套、槍管等物，而悉上情。
二、案經基隆市警察局刑警大隊報請臺灣基隆地方法院檢察署檢
    察官偵查起訴。
    理  由
壹、證據能力：
    按現行刑事訴訟法為保障被告之反對詰問權，排除具有虛偽
    危險性之傳聞證據，以求實體真實之發見，於該法第159 條
    第1項明定被告以外之人於審判外之言詞或書面陳述，除法
    律有規定者外，不得作為證據。而刑事訴訟法第159條之1至
    159條之4有傳聞法則之例外規定，且被告以外之人於審判外
    之陳述，雖不符前4條之規定，而經當事人於審判程序同意
    作為證據，法院審酌該言詞陳述或書面陳述作成時之情況，
    認為適當者，亦得為證據；當事人、代理人或辯護人於法院
    調查證據時，知有第159條第1項不得為證據之情形，而未於
    言詞辯論終結前聲明異議者，視為有前項之同意，刑事訴訟
    法第159條之5定有明文。本件檢察官、被告、公設辯護人並
    未就被告以外之人於審判外之陳述及檢察官所列證據清單有
    所爭執，且迄於言詞辯論終結前，均未主張有刑事訴訟法第
    159條第1項及第159條之1至159條之4屬傳聞證據之情形，是
    應認已同意作為證據，且經本院審酌後，認無不適當之情形
    ，應認均有證據能力。
貳、事實認定
一、上揭持有具有殺傷力之改造手槍及恐嚇之事實，業據被告甲
    ○○於警詢、檢察官偵查及本院準備程序及審理時均坦承不
    諱，並有前開具有殺傷力之改造手槍1枝（含彈匣1個）扣案
    足憑，及上開槍枝及現場查獲照片在卷足佐，而扣案之上開
    手槍1枝(含彈匣1個)，認係改造手槍，係仿BERETTA廠84型
    半自動手槍製造之槍枝，車通金屬槍管內阻鐵而成，擊發功
    能正常，可供擊發適用子彈使用，認具殺傷力，此經內政部
    警政署刑事警察局鑑定屬實，有該局98年7月10日刑鑑字第
    0980087070號鑑驗書暨照片附卷可稽，足認上開扣案之改造
    手槍1枝（含彈匣1個）具有殺傷力；另恐嚇部分，核與證人
    丁○○之證述情節相符，此有98年6月1日被告與其妻之通訊
    監察譯文在卷足資佐證，並有扣案之被害人丁○○簽發面額
    均為26萬元之本票4紙、被害人丁○○交付予被告之付款人
    華南商業銀行、面額為200萬元支票乙紙及被害人丁○○所
    簽立之借據乙紙足資佐證，足認被告自白與事實相符，堪信
    係真實，本案事證明確，被告上開犯行，洵堪認定，應依法
    論科。
二、公訴檢察官主張：被告甲○○於警詢及檢察官偵查時均提到
    子彈有貫通，且槍管有改造，聲請將槍枝、電鑽送鑑定，確
    認該支槍枝是否為被告所改造？如成立則觸犯槍砲彈藥刀械
    管制條例第8條第1項未經許可改造手槍罪，與同條第4項持
    有改造手槍，屬高度行為及低度行為之吸收關係，應為起訴
    效力所及。經查：被告確於警詢及檢察官偵查時提及其中編
    號10的槍管（見98年度偵字第2823號卷第56頁照片編號10）
    ，是於98年4月間用電鑽貫通云云。然被告供稱，扣案之具
    有殺傷力之改造手槍1枝（含彈匣1個，槍枝管制編號：
    0000000000），係於98年2月間，在台北市華山玩具店購買
    ，並非其改造，縱如公訴人所請，將扣案之電鑽與槍枝送請
    鑑定，亦無法判斷該槍枝係扣案之電鑽所貫通改造，而扣案
    之另支手槍（槍枝管制編號0000000000），認係仿BERETTA
    廠M9型半自動手槍製造之槍枝，槍管內具阻鐵，無法發射彈
    丸，認不具殺傷力，此有98年7月10日刑鑑字第0980087070
    號內政部警政署刑事警察局鑑驗書可參，綜上所述，並無積
    極證據足認被告涉有槍砲彈藥刀械管制條例第8條第1項未經
    許可改造手槍之行為，是以檢察官之聲請，本院認尚無必要
    ，併此敘明。
三、扣案之改造手槍1支，係屬槍砲彈藥刀械管制條例第4條第1
    項第1款所定其他可發射子彈具有殺傷力之各式槍砲，核被
    告所為，係犯槍砲彈藥刀械管制條例第8條第4項之未經許可
    持有可發射子彈具有殺傷力之改造手槍罪。又被告持上開手
    槍前往被害人住處討債，縱如被告所供稱，並無被害人所陳
    述恐嚇話語，然故意把襯衫拉起展現上開改造手槍，足使被
    害人心生畏懼，應另成立刑法第305條恐嚇危害安全罪。其
    所犯上開2罪，犯意各別，行為互殊，應分論併罰。又被告
    受有如事實欄有期徒刑執行完畢，5年內再犯本件有期徒刑
    以上之罪，屬累犯，應依刑法第47條第1項加重其刑。
四、爰審酌被告未經許可持有殺傷力之改造手槍，並持往債務人
    住處討債，其對於社會治安所生危害非淺、持有改造手槍數
    量，且未具體造成危害，衡其犯罪目的、犯罪動機、犯罪手
    段、智識程度及犯罪後坦承犯行，態度尚可等一切情狀，量
    處如主文所示之刑，併科罰金部分並諭知易服勞役之折算標
    準。因被告係累犯，且持有改造手槍，有恃無恐，竟持往債
    務人住處逼債，顯非法所許，其法治觀念淡薄，與單純持有
    改造手槍不能相提並論，是以辯護人以被告患有情感性精神
    病，尚有幼子須要扶養，其有正當職業，認即使量處法定最
    低度刑度，猶嫌過重情形，爰請依刑法第59條規定酌減其刑
    ，應礙難所請，併此敘明。
五、扣案之改造手槍1枝（含彈匣1個，槍枝管制編號：00000000
    00號），屬違禁物，自應依刑法第38條第1項第1款之規定，
    宣告沒收
六、據上論斷，應依刑事訴訟法第299條第1項前段，槍砲彈藥刀
    械管制條例第8條第4項，刑法第305條、第11條前段、第47
    條第1項、第41條第1項、第42條第3項、第38條第1項第1款
    ，刑法施行法第1條之1，判決如主文。
本案經檢察官丙○○到庭執行職務。
中    華    民    國    98    年    10    月    30    日
                  刑事第二庭審判長法  官  陳志祥
                                  法  官  張婷妮
                                  法  官  陳伯厚
以上正本證明與原本無異。
如不服本判決應於收受送達後10日內向本院提出上訴書狀，並應
敘述具體理由；其未敘述上訴理由者，應於上訴期間屆滿後20日
內向本院補提理由書(均須按他造當事人之人數附繕本)「切勿逕
送上級法院」。
中    華    民    國    98    年    10    月    30    日
                                  書記官  王惠萍
附錄論罪法條：
槍砲彈藥刀械管制條例第8條
未經許可，製造、販賣或運輸鋼筆槍、瓦斯槍、麻醉槍、獵槍、
空氣槍或第 4 條第 1 項第 1 款所定其他可發射金屬或子彈具
有殺傷力之各式槍砲者，處無期徒刑或 5 年以上有期徒刑，併
科新臺幣 1 千萬元以下罰金。
未經許可，轉讓、出租或出借前項所列槍枝者，處 5 年以上有
期徒刑，併科新臺幣 1 千萬元以下罰金。
意圖供自己或他人犯罪之用，而犯前二項之罪者，處無期徒刑或
 7 年以上有期徒刑，併科新臺幣 1 千萬元以下罰金。
未經許可，持有、寄藏或意圖販賣而陳列第 1 項所列槍枝者，
處 3 年以上10 年以下有期徒刑，併科新臺幣 700 萬元以下罰
金。
第 1 項至第 3 項之未遂犯罰之。
中華民國刑法第305條
（恐嚇危害安全罪）
以加害生命、身體、自由、名譽、財產之事，恐嚇他人致生危害
於安全者，處 2 年以下有期徒刑、拘役或 3 百元以下罰金。


司法院資訊處製作；財團法人民間司法改革基金會備份。
